【裁判字號】    89,易,289
【裁判日期】    890509
【裁判案由】    竊盜
【裁判全文】
臺灣花蓮地方法院刑事判決                          八十九年度易字第二八九號
    公  訴  人  臺灣花蓮地方法院檢察署檢察官
    被      告  丙○○
右列被告因竊盜案件，經檢察官聲請以簡易判決處刑（八十九年度偵字第六八五號）
，本院認為有刑事訴訟法第四百五十一條之一第四項但書第四款所示情形，經適用通
常訴訟程序後判決如左：
    主  文
丙○○竊盜，處拘役貳拾日。緩刑參年。
    事  實
一、丙○○意圖為自己不法之所有，於八十八年八、九月份某日夜間，自排水溝潛入
    花蓮縣富里鄉○里村○○路三四二號乙○○住處後方曬衣處（未侵入住宅內），
    徒手竊取乙○○所有之女用胸罩六件、內褲一件、蕾絲內衣二件、絲襪二件及乙
    ○○之女所有之鞋子一雙，得手後將之存放於其位於同鄉○○街台糖空置宿舍暫
    棲處供己穿用。嗣於八十九年二月十八日，經警盤查上述台糖空置宿舍時查獲上
    情。
二、案經花蓮縣警察局玉里分局報請臺灣花蓮地方法院檢察署檢察官偵查後聲請簡易
    判決處刑。
    理  由
一、右開事實，業據被告丙○○迭於警訊及偵審中坦承不諱，核與被害人乙○○指訴
    失竊情節相符，並有乙○○出具之贓物領據一紙附卷可稽，被告犯行堪以認定。
二、核被告所為，係犯刑法第三百二十條第一項之竊盜罪。爰審酌被告前無犯罪前科
    素行良好，其行為對於婦女居家安全可能造成之不安全意識，及其犯罪目的、手
    段，暨犯罪後坦承犯行態度良好等一切情狀，量處如主文所示之刑示懲。末查被
    告未曾受有期徒刑以上刑之宣告，有本院被告全國前案紀錄表存卷可參，其一時
    思慮不清觸犯刑章，受此次罪行宣告之教訓後，已足促其警惕，應無再犯之虞，
    且被告於犯罪後亦與被害人乙○○達成民事和解，有和解書一紙在卷可按，本院
    認其宣告之刑以暫不執行為適當，爰併宣告緩刑三年，以勵自新。
三、公訴意旨認被告有另於八十八年六、七月間某日，至同鄉○○村○○路九三號甲
    ○○住處，竊取林女白色女用內衣之犯行。被告則自警訊以迄本院審理時均堅詞
    否認經警於上述時間在上開台糖空置宿舍內同時遭警查扣之甲○○所有白色女用
    內衣亦為伊所竊，辯稱伊進入上開台糖空置宿舍內暫居之前，已另有其他不明人
    士寄住，伊住入宿舍之始該件白色女用內衣即在屋內，伊不知係何人所竊等語。
    經查該件白色女用內衣除係與前揭被告竊自被害人乙○○之女內衣物，同時於八
    十九年二月十八日在當時屬被告棲居之台糖空置宿舍經警查扣之事實以外，別無
    任何確切之證據足認係被告所竊，故被告辯稱該件白色女用內衣可能係其他曾經
    使用暫住台糖空置宿舍內之他人所留之物，於經驗法則上即非全無可能，此外復
    查無任何積極證據足認該件白色女用內衣確為被告所竊，此部分公訴事實自難認
    已經嚴格之證明。唯公訴人既認此部分與前揭論罪科刑之部分存有連續犯之裁判
    上一罪之關係，故不另為無罪判決之諭知。
據上論斷，應依刑事訴訟法第四百五十二條、第二百九十九條第一項前段，刑法第三
百二十條第一項、第七十四條第一款，罰金罰鍰提高標準條例第一條前段，判決如主
文。
中      華      民      國    八  十  九  年     五     月      九      日
                              臺灣花蓮地方法院刑二庭
                                  法  官  陳  欽  賢
右正本證明與原本無異。
如對本判決不服，應於送達後十日內，向本院提出上訴狀。（應抄附繕本）告訴人或
被害人如對於本判決不服者，應具備理由請求檢察官上訴，其上訴期間之計算係以檢
察官收受判決正本之日期為準。
                                  法院書記官
中      華      民      國       八 十 九     年    五     月     十    日
附錄本判決論罪之法律條文：
刑法第三百二十條：
意圖為自己或第三人不法之所有，而竊取他人之動產者，為竊盜罪，處五年以下有期
徒刑、拘役或五百元以下罰金。
意圖為自己或第三人不法之利益，而竊佔他人之不動產者，依前項之規定處斷。
前二項之未遂犯罰之。


司法院資訊處製作；財團法人民間司法改革基金會備份。
